Inventaris van het archief van prof. dr. ir. A.D. de Pater [geboren 1920], 1952-1976
Nationaal Archief, Den Haag
Collectie 388 A.D. de Pater
Pater, de
1952-1976
C24564
109 inventarisnummers; 2,10 meter
Normale geschreven, getypte en gedrukte documenten, geen bijzondere handschriften.
Nationaal Archief, Den Haag
Pater, A.D. de Pater
De archivalia afkomstig van prof. dr. ir. de Pater hebben betrekking op zijn lidmaatschap van de Generale Synode en het Breed Moderamen van de Nederlandse Hervormde Kerk, evenals stukken aangande zijn lidmaatschap van de kerkvoorgdij van de Hervormde Wijkgemeente Duinzichtkerk en de oecumenische werkgroep Benoordenhout.
Archiefvorming
Geschiedenis van het archiefbeheer
De verwerving van het archief
Het archief is door schenking verworven.
Aanwijzingen voor de gebruiker
Openbaarheidsbeperkingen
Deels openbaar, deels beperkt openbaar (A).
Materiële beperkingen
Het archief kent geen beperkingen voor het raadplegen van stukken als gevolg van slechte materiële staat
Aanvraaginstructie
Openbare archiefstukken kunnen online worden aangevraagd en gereserveerd. U kunt dit ook via de terminals in de studiezaal van het Nationaal Archief doen. Om te kunnen reserveren dient u de volgende stappen te volgen:
U maakt een profiel aan op www.gahetna.nl, en logt vervolgens in
Via de archiefinventaris (alleen de beschrijvingen met rode nummers) selecteert u het gewenste archiefstuk door op de knop 'Reserveren' te klikken
In het volgende scherm geeft u aan op welke dag u het archiefstuk wilt inzien
Indien u zich bevindt in de studiezaal en een tafelnummer heeft ontvangen kunt u dit nummer vermelden. Als u geen tafelnummer heeft kunt u tafelnummer 777 laten staan
Vervolgens bevestigt u uw reservering door deze te versturen.
Verwant materiaal
Beschrijving van de series en archiefbestanddelen
- Stukken betreffende zijn lidmaatschap(1971-1974) van de Generale Synode van de Nederlandse Hervormde Kerk. 1970-1975., A.
  - Vergaderstukken van de Generale Synode., 1971-1974; 1-7
    - November 1971-februari 1972, 1
      Openbaarheid beperkt tot 01-01-2023
    - Rapporten over "sexualiteit en de nieuwe moraal". Juni 1972, 2
    - Juni-september 1972, 3
    - 20-23 november 1972, 4
    - Februari-juni 1973, 5
      Openbaarheid beperkt tot 01-01-2024
    - November 1973, 6
    - Februari-juni 1974, 7
      Openbaarheid beperkt tot 01-01-2025
  - Dossiers "Algemene en actuele zaken"., 1970-1974; 8-10
    - Correspondentie circulaires van de Generale Synode. 1971-1974, 8
    - Besluit inzake de kerkorde, waarin de classis Den Haag om consideratie is gevraagd. Februari 1974, 9
    - Dossier "Herstructurering". 1970-1974, 10
  - Dossiers., 1971-1975; 11-80
    - Commissie Theologisch Wetenschappelijk Onderwijs. 1972-1973, 11
    - Hervormde predikanten aan universiteiten en hogescholen. 1972-1973, 12
    - Visitiaties; visitatoren-genraal. 1972-1974, 13
    - Generale Diaconale Raad. Januari 1973, 14
    - Generale Diaconale Raad: sectie Internationale Hulpverlening. 1972-1973, 15
    - Generale Financiële Raad: reglementen. 1972, 16
    - Algemene Kerkeraad en Vereniging van Kerkvoogden: "over monumentale kerken". Januari 1973, 17
    - Generaal College van Toezicht. 1973, 18
    - Algemeen College van Toezicht. 1972-1975, 19
      Openbaarheid beperkt tot 01-01-2026
    - Bouw- en restauratiecommissie. 1973, 20
    - Stukken betreffende archieven van de Nederlandse Hervormde Kerk. 1969-1972, 21
    - Orgelcommissie. 1973, 22
    - Exemplaar van het Weekbulletin van de Nederlandse Hervormde Kerk. (dossier "Raad van de zaken voor pers en publicatie"). 17 juli 1974, 23
    - Raad voor de verhouding Kerk en Israël: 1972-1974, 24
    - Raad voor het Jeugdwerk. 1971-1973, 25
    - Raad voor de zaken Kerk en School. 1971-1974, 26
    - Raad voor de Eredienst. 1971-1973, 27
    - Raad voor de zaken Kerk en Theologie; werkgroep Kerk en Predikant. 1972-1974, 28
    - Raad voor de Categese. 1973, 29
    - Raad voor de zaken van Kerk en Gezin. 1973, 30
    - Raad voor de Herderlijke Zorg. 1972-1974, 31
    - Zeemansraad. 1972, 32
    - Raad voor het Verband met andere kerken. 1972-1973, 33
    - Raad voor de Verbreiding van het Evangelie. 1974, 34
    - Prisma-lectuurvoorziening: drukwerken. Z.j, 35
    - Commissie Kerk Overzee. 1972-1974, 36
    - Stichting Interkerkelijk Oriëntatiecentrum voor Recreatie. 1973, 37
    - Ingekomen propaganda van de Federatie voor Vormingscentra. 1973-1974, 38
    - Stukken betreffende het Liedboek voor de Kerken. 1973, 39
    - Ingekomen brochure "Dienst in de Industriële Samenleving vanwege de Kerken" (D.I.S.K.). September 1972, 40
    - Stichting Oecumenische Hulp aan Kerken en Vluchtelingen. 1971-1973, 41
    - Stichting voor Interkerkelijk Vormingswerk en Ontwikkelingssamenwerking (IKVOS). 1972, 42
    - Stichting Filmcentrum. 1970-1972, 43
    - Raad van Kerken. 1971-1974, 44
    - Interkerelijk Vredesberaad. 1972-1974, 45
    - Radio-omroep I.K.O.R. 1972-1973, 46
    - Stichting Kerk en Vrede. 1971-1973, 47
    - Rapport, houdende een concept-stuk voor gemeente-opbouw. 1973, 48
    - Hervormde Vrouwendienst. 1971-1974, 49
    - Gesprekscommissie Breed Moderamen N.H. Kerk in de akademie De Horst. 1972-1974, 50
    - Commissie voor het Beroepingswerk. 1972-1974, 51
    - Commissie voor Deltazaken. 1972, 52
    - Stichting Hervormde Internaten voor de Schippersjeugd. 1971-1974, 53
    - Emigratiecommissie. 1972-1974, 54
    - Ingekomen brochures van het Nederlands Bijbelgenootschap. 1973, 55
    - Hervormd-Gereformeerde werkgroep voor sociaal-cultureel werk voor varenden op de Rijn- en Binnenvaart: jaarverslag over 1972., 56
    - Ingekomen convocaties van de Interkerkelijke gezinswerkcommissie. 1973, 1974, 57
    - Ingekomen folder van de Stichting Steunfonds voor het Protestantisme in het Zuiden. Z.j, 58
    - Circulaires van het Congres van Friese Kerken. Februari-maart 1973, 59
    - Ingekomen tijdschriften en folders van het Oecumenisch Actiecentrum. Z.j, 60
    - Interimrapport van de Hervormd-Gereformeerde werkgroep "Samen op Weg". 1971, 61
      Openbaarheid beperkt tot 01-01-2022
    - Dossier "Centraal gebouw voor Nederlands Hervormden en Gereformeerden". 1972, 62
    - Wereldraad van Kerken. 1972, 63
    - Aktie "Kom over de Brug". 1972, 64
    - Stichting Samenwerkende Landelijke Centrale Organen voor Wijk-, Buurt- en Clubhuiswerk (SALCO). 1972, 65
    - Rapport "Konkordia, Reformatorische Kirchen in Europa", met vertaling. 1971, 66
    - Brochure, getiteld "Ruimte voor velen-brieven van N.J.M. Vendrik". 1972, 67
    - Ingekomen brochures van de Bijbelkioskvereniging. Z.j, 68
    - Stukken betreffende intercommunievieringen van verschillende gezindten. 1972-1973, 69
    - Stukken betreffende de vergadering van de commissie Belijdenisvragen. 16 mei 1974, 70
    - Stukken van S.F. van Veenen over het belijden. 1974, 71
    - Nota "De deelneming bij het avondmaal, de plaats van jongeren in een luisterende en vierende gemeentë. 1974, 72
    - Ingekomen convocatie van de Nederlands Hervormde Predikantenvergaderingen. 1973, 73
    - Ingekomen jaarverslag van de Hervormd-Gereformeerde jeugdbonden over 1973., 74
    - Commissie voor de grote steden. 1972-1973, 75
    - Gesprekken met (niet Hervormde?) groeperingen van het Breed Moderamen. 1972, 76
    - Hervormd-Doopsgezind gesprek. 1973, 77
    - Gesprek van het Breed Moderamen met de Stuurgroep Septuagintpredikanten. 1972, 78
    - Werkgroep "Om de Kerk". 1972, 79
    - Ingekomen prospectussen van Het Boekencentrum n.v. Z.j, 80
  - Algemene Kerkvergadering., 1972-1973; 81
  - Verslagen van Provinciale Kerkvergaderingen., 1970-1971; 82-83
    - 1970, 82
      Openbaarheid beperkt tot 01-01-2021
    - 1971, 83
  - Stukken betreffende het Centraal Budget over 1971., 1970-1971; 84-85
    - Tekst van het begrotingsvoorstel, met bijlagen., 84; 1 band
    - Stukken betreffende het beraad., 85
- Stukken betreffende zijn lidmaatschap van het Breed Moderamen van de Nederlandse Hervormde Kerk. 1971-1974., B.
  - Vergaderstukken van het Breed Moderamen., 1971-1974; 86-87
    - 1971-1972, 86
    - 1973-januari 1974, 87
- Stukken betreffende zijn lidmaatschap van de kerkvoogdij van de Hervormde Wijkgemeente Duinzichtkerk te Den Haag. 1960-1975., C.
  - Ingekomen exemplaren van het blad "Nieuws" van de Hervormde Gemeente te 's-Gravenhage., 1975; 88
  - Stukken betreffende gemeenschappelijke kerkeraadsvergaderingen met de Gereformeerde Kerk van 's-Gravenhage Oost., 1972-1975; 89
  - Stukken betreffende de Commissie van Ontvangst voor de Eredienst., 1960-1970; 90
  - Stukken betreffende de Commissie Geldwerving van het Centraal Kantoor der Hervormde Gemeente te Den Haag., 1972-1975; 91
  - Stukken betreffende de beroeping van ds. Tulp., 1971; 92
  - Stukken betreffende de kerkvoogdij., 1972-1975; 93
  - Stukken betreffende het Centraal Kantoor der Hervormde Gemeente en het College van Kerkvoogden in Den Haag., 1972-1975; 94
  - Stukken betreffende de classis Den Haag., 1966-1974; 95
  - Exemplaren van het door de wijkgemeente uitgegeven maandblad "De Luchter"., 1970-1975; 96
  - Stukken betreffende de kerkeraad., 1970-1975; 97
- Stukken betreffende de oecumenische werkgroep Benoordenhout in Den Haag en andere organisaties. 1961-1975., D.
  - Correspondentie met verschillende oecumenische kringen., 1970-1974; 98
  - Correspondentie met het Interkerkelijk Vredesberaad., 1970-1974; 99
  - Correspondentie met de Roomskatholieke vastenactie Solidaridad., 1970-1974; 100
  - Correspondentie met oecumenische bewegingen binnen de Roomskatholieke kerk., 1970-1976; 101
    Openbaarheid beperkt tot 01-01-2027
  - Stukken betreffende de "kring P. ten Katë., 1969-1972; 102
  - Stukken betreffende de Bijbelkring Delft., 1961-1967; 103
  - Diverse stukken., 1970-1975; 104
  - Stukken betreffende niet-kerkelijke vredesorganisaties., 1970-1974; 105
  - Verzendlijsten van "Cahiers voor vredesvraagstukken"., Z.j; 106
  - Dossiers "Vrede in vakken, Pax Christi, Sjaloom, Joint Church Aid"., 1970; 107
  - Stukken betreffende vredesweken., 1969-1970; 108
- Overige stukken., E.
  - Exemplaar van een bulletin van het Rijksinstituut voor Oorlogsdocumentatie, houdende een artikel van J.C.H. de Pater: "De Nederlandsch-Duitsche Vereeniging en de Deutsch-Niederländische Gesellschaft.", 1952; 109